# 求助陈版主关于代工企业计提安全生产费的问题

提问人：sy 奕点 时间：2021-08-30 08:05:08
请教陈版主，我们公司属于危化品生产企业，本身生产危化品但是同时还帮母公司代工生产危化品，只收取部分加工费，想问陈版主，代工这一部分是否需要计提安全生产费，按什么标准计提？ 是按代工收入还是本公司生产同类型产品的收入计提安全使用费，如果本公司无同类型产品，这个计提基础应该是什么？

回答人：chenyiwei
这个问题没有明确规定，个人理解应按照代工生产的危化品的对外售价（不仅仅是加工费）作为计提安全生产费的基数。如果本公司无同类型产品，可按该产品的市价或者采用成本加成法确定。